臺灣士林地方法院刑事判決　　　　　　　 95年度訴字第356號
公　訴　人　臺灣士林地方法院檢察署檢察官
被　　　告　丙○○
　　　　　　乙○○
上列被告因違反著作權法案件，經檢察官提起公訴（94年度偵字
第5566號），被告於本院準備程序期日就被訴事實為有罪之陳述
，經本院合議庭裁定本案改由受命法官獨任以簡式審判程序進行
審理後，判決如下：
    主  文
丙○○以明知係侵害著作財產權之光碟重製物而散布為常業，處
有期徒刑壹年陸月，緩刑肆年，並立悔過書，及向公庫支付新臺
幣拾伍萬元，扣案如附表二所示除編號582 、644 、654 、661
、702 之裸片外，及附表三編號1 至20、附表四、附表五所示之
盜版遊戲光碟、卡匣，暨仿PS2 遊戲光碟片目錄壹箱、仿PS2 遊
戲光碟封面、客戶名冊各壹冊，均沒收。
乙○○以明知係侵害著作財產權之光碟重製物而散布為常業，處
有期徒刑壹年拾月，緩刑肆年，並立悔過書，及向公庫支付新臺
幣貳拾萬元。
    事  實
一乙○○自民國93年5 月28日起迄同年12月20日止，為址設臺北
  市○○區○○路1 段279 號10樓「劃世紀行」之實際負責人，
  乙○○並於93年12月20日將「劃世紀行」頂讓予丙○○，由丙
  ○○為該店實際負責人。
二丙○○、乙○○均明知如附表一編號1 至17所示之商標名稱及
  圖樣，分別為日商新力電腦娛樂股份有限公司（下稱新力公司
  ）、美商微軟公司、日商任天堂股份有限公司（下稱任天堂公
  司）、日商光榮股份有限公司（下稱日商光榮公司）向經濟部
  中央標準局（現為智慧財產局）為商標註冊登記，享有商標專
  用權，分別指定使用於如附表一「專用範圍欄」所示之商品，
  上開商標均在國際間行銷多年，為相關大眾所共知之商標圖樣
  ，且均仍在專用期間（相關商標圖樣、註冊號數、專用期間、
  商標專用權人、專用範圍均如附表一所示），未得商標專用權
  人同意或授權，不得在同一或類似商品使用相同或近似之商標
  ，或明知為前開商品而販賣、意圖販賣而陳列。亦明知如附表
  二（除編號582 、644 、654 、661 、702 之裸片外）所示之
  「PlayStation2」（下稱PS2） 系統之「空戰II」等電腦程式
  遊戲軟體及「PlayStation 」（下稱PS）系統之「熱爆勁舞」
  等電腦程式遊戲軟體均係新力公司創作，又上開「PS2 」、「
  PS」遊戲光碟系統之遊戲光碟軟體均有新力公司所創作之可對
  應置入「PS2 」、「PS」電視遊樂器主機平台執行之「
  Library Programs」「PlayStation Programmer Tools」電腦
  程式著作，均為新力公司享有著作權並受我國著作權法保護之
  電腦遊戲軟體著作；復知如附表三編號1 至20所示「超級瑪利
  歐4 」、附表五所示「三國志9 」等電腦程式遊戲軟體，分別
  為任天堂公司、臺灣光榮綜合資訊股份有限公司（以下簡稱臺
  灣光榮公司）享有著作權之電腦遊戲軟體著作；暨知如附表四
  所示「Counter-Strike」等遊戲光碟內之「XBOX」系統遊戲軟
  體光碟內所儲存之「XBOX Development Kit」電腦程式軟體，
  係美商微軟公司享有著作權之電腦程式著作，上開著作均為受
  我國著作權法保護之電腦軟體著作，非經上開著作權人同意，
  不得擅自散布重製物，或意圖散布而公開陳列或持有。且明知
  附表二（除前述編號外）、附表三編號1 至20、附表五之部分
  遊戲光碟外包裝有新力公司、任天堂公司、日商光榮公司註冊
  之上開商標，且上開遊戲光碟、卡匣與附表四所示之遊戲光碟
  ，經主機執行後則會出現新力公司、美商微軟公司、任天堂公
  司、日商光榮公司註冊之上開商標。而附表二所示之「PS」系
  統電腦軟體遊戲光碟（前述編號以外），經主機執行後，螢幕
  除顯示新力公司註冊之商標圖樣外，另會出現「Licensed by
  Sony Computer Entertainment Inc.」之授權字樣，使觀看人
  混淆而誤以為係該公司產品，足生損害於新力公司（詳如附表
  二～五所示）。詎乙○○竟自93年5 月28日起至同年12月20日
  止，丙○○自93年12月20日接手經營「劃世紀行」起至94年2
  月16日為調查局人員查獲止，分別基於散布侵害他人著作財產
  權之光碟重製物，或意圖散布而公開陳列或持有為常業犯意，
  及明知為仿冒商標商品而販賣之概括犯意，未經上開公司同意
  或授權，即在「劃世紀行」，以PS、PS2 及XBOX遊戲光碟片每
  片新臺幣（下同）100 至150 元不等、GBA 遊戲卡匣每個350
  元之價格，分別向至其店內兜售之姓名年籍不詳綽號「小周」
  之男子陸續購入未經新力公司、美商微軟公司、任天堂公司、
  日商光榮公司之同意或授權，而分別擅自使用如附表一所示商
  標權（起訴書誤為僅附表一編號1 至8 之商標圖），及由不詳
  人士擅自重製侵害新力公司、美商微軟公司、任天堂公司、臺
  灣光榮公司前揭著作權之遊戲光碟、卡匣，並將之公開陳列在
  「劃世紀行」，並利用所僱用不知情之店員，以PS、PS2 、
  XBOX 遊 戲光碟片每片200 元至300 元不等，GBA 遊戲卡匣每
  片800 至1,500 元不等之價格，連續販售予不特定之第三人牟
  利，並分別以之為常業恃以營生。為法務部調查局臺北市調查
  處人員於94年2 月16日下午2 時35分持搜索票，至「劃世紀行
  」店內搜索，而當場查獲，並扣得如附表二至五所示之遊戲光
  碟片、遊戲卡匣，及仿PS2 遊戲光碟片目錄1 箱、仿PS2 遊戲
  光碟封面1 冊、客戶名冊1 冊，而悉上情。
二經被害人新力公司、美商微軟公司、任天堂公司、臺灣光榮公
  司告訴及法務部調查局臺北市調查處報告臺灣士林地方法院檢
  察署檢察官偵查起訴。
    理  由
一本件被告所犯非死刑、無期徒刑、最輕本刑為3 年以上有期徒
  刑之罪，或高等法院管轄第一審之案件，被告於本院準備程序
  中，就被訴事實為有罪之陳述，經告以簡式審判程序之旨，並
  聽取檢察官、被告之意見後，本院合議庭裁定由受命法官進行
  簡式審判程序，是本件之證據調查，依刑事訴訟法第273 條之
  2 規定，不受同法第159 條第1 項、第161 條之2 、第161 條
  之3 、第163 條之1 及第164 條至第170 條規定之限制，合先
  敘明。
二上揭犯罪事實，業據被告丙○○、乙○○於調查局及本院調查
  審理時自白不諱（見法務部調查局臺北市調查處卷第29至39頁
  、本院96年4 月9 日調查及審理筆錄）。查被告丙○○、乙○
  ○於調查局所言互核相符，且經勘驗被告丙○○前述調查局筆
  錄之錄音光碟，當日訊問係採一問一答之方式，筆錄記載之內
  容與丙○○所述多相符合，訊問過程中未見調查局人員有強暴
  、脅迫、詐欺、疲勞訊問等不正方法乙情，有本院勘驗筆錄在
  卷可參（見本院96年3 月14日準備程序筆錄），另本院欲勘驗
  被告乙○○調查局筆錄錄音光碟時，乙○○以調查局筆錄記載
  無誤，毋庸勘驗，經本院再提示乙○○調查局筆錄及告以要旨
  時，乙○○復覆以：調查局筆錄記載無誤等語（見本院前開筆
  錄），堪信被告丙○○、乙○○調查局所言，應係本於自由意
  識之陳述。再查被告2 人上開自白，核與證人即告訴人新力公
  司告訴代理人甲○○、丁○○，證人即告訴人臺灣光榮公司告
  訴代理人梁化遠，證人即美商微軟公司告訴人陳玉敏、證人即
  任天堂公司嚴立媛指述之被害情節相符，並有搜索扣押筆錄及
  如附表二（除前述編號外）、附表三編號1 至20、附表四、五
  所示之仿冒遊戲光碟片、遊戲卡匣，及仿PS2 遊戲光碟片目錄
  1 箱、仿PS2 遊戲光碟封面1 冊、客戶名冊1 冊扣案可佐。而
  附表一所示商標分別為新力公司、美商微軟公司、任天堂公司
  、日商光榮公司享有商標專用權之商標，亦有商標註冊證、經
  濟部智慧財產局商標資料檢索等存卷可參。另如附表二至五所
  示電腦程式及上開電腦程式分別為告訴人新力公司、臺灣光榮
  公司、美商微軟公司、任天堂公司享有著作權之電腦程式著作
  ，有告訴人新力公司、臺灣光榮公司、美商微軟公司、任天堂
  公司所提經認證之美國著作權局著作權登記證書、內政部著作
  權執照、統一發票、著作權證明、真品遊戲光碟之包裝封面照
  片、遭侵害之清冊等在卷可稽，堪認被告之自白與事實相符。
  又附表二編號582 、644 、654 、661 、702 所示為裸片，非
  仿冒光碟片，附表三編號21之卡匣內無侵害著作權之物，業經
  證人即任天堂公司之告訴代理人敘明，起訴書此部分認亦屬仿
  冒，容有誤會，再侵害美商微軟公司商標及著作權部分，起訴
  書附表六所列與本院附表四所載相符，惟犯罪事實欄載侵害商
  標及著作權者為編號1 至7 ，然實行公訴檢察官於本院陳稱：
  該部分起訴之內容為起訴書附表六，起訴書犯罪事實載附表六
  編號1 至7 是誤載等語，是該部分檢察官起訴被告侵害美商微
  軟公司商標及著作權之光碟即如附表四所示，均附此敘明。本
  件事證明確，應依法論科。
三按被告行為後，刑法於94年2 月2 日修正公布，95年7 月1日
  施行，而刑法施行法亦於95年6 月14日增訂第1 條之1 。修正
  後刑法第2 條第1 項規定：「行為後法律有變更者，適用行為
  時之法律。但行為後之法律有利於行為人者，適用最有利於行
  為人之法律。」，係規範行為後法律變更所生新舊法律比較適
  用之準據法，於新法施行後，應適用修正後刑法第2 條第1 項
  之規定，為「從舊從輕」之比較（此條項規定，僅係新、舊法
  之比較適用之宣示性指導原則，並非實體刑罰法律，自不生行
  為後法律變更之比較適用問題）。且比較時應就罪刑有關之共
  犯、未遂犯、想像競合犯、牽連犯、連續犯、結合犯，以及累
  犯加重、自首減輕暨其他法定加減原因（如身分加減）與加減
  例等一切情形，綜其全部罪刑之結果而為比較（最高法院95年
  第8 次刑事庭會議決議參照）。經查：
  1.被告行為時之商標法第82條之法定刑為「1 年以下有期徒刑
    ，拘役或科或併科新臺幣5 萬元以下罰金」，而被告於行為
    時之刑法第33條第5 款係規定「罰金：1 元以上。」，惟95
    年7 月1 日修正公布施行之刑法第33條第5 款則規定：「罰
    金：新台幣1 千元以上，以百元計算之。」，比較修正前後
    之規定，以修正前之規定，較有利於被告。
  2.被告行為後，刑法業已刪除舊刑法第56條連續犯之規定，此
    刪除雖非犯罪構成要件之變更，但顯已影響行為人刑罰之法
    律效果（修正後原屬連續犯之數個犯罪行為，依新法應數罪
    併罰），自屬法律有變更，依新法第2 條第1 項規定，比較
    新、舊法結果，仍應適用較有利於被告之行為時法律即舊法
    論以連續犯。
  3.至修正後刑法第55條規定：「一行為而觸犯數罪名者，從一
    重處斷，但不得科以較輕罪名所定最輕本刑以下之刑。」，
    此增定但書有關科刑之限制，為想像競合犯法理之明文化，
    非屬法律之變更，不生新舊法比較之問題，應適用新法規定
    。
  4.經綜合比較，本件應適用修正前刑法之規定。
四按商標之使用係指為行銷之目的，將商標使用於商品或其包裝
  、容器、標帖、說明書價目表或其他類似物件上，而持有、陳
  列或散布，使用於同一商品或類似商品，若附加相同或近似於
  他人註冊商標圖樣於商品之包裝、容器、說明書、價目表上，
  應即受他人商標專用權效力所拘束，此為商標法第6 條第1 項
  所明定。又透過電磁作用，如以遊樂器、光碟機、電腦主機之
  操作為媒介，始於電視或電腦螢幕前出現商標圖樣者，其標示
  型態足資一般商品購買人認識其表彰商品之來源者，解釋上應
  認屬於商標法第6 條第1 項之所稱之其他類似物件之範疇。依
  上開證物顯示，如附表二（前述編號之裸片除外）、附表三編
  號1 至20、附表四、五所示之仿冒遊戲光碟、卡匣或外包裝或
  以主機執行後，有如附表一所示之商標圖樣，分別屬於新力公
  司、美商微軟公司、任天堂公司、日商光榮公司之商標，此等
  商標非但經我國經濟部智慧財產局註冊登記，應受我國商標法
  之保護，且係業界及一般消費者等相關大眾所共知之商標，被
  告明知所販入重製之遊戲光碟片係仿冒商標之商品，足以使人
  與真品發生混淆，而該等仿冒光碟片透過電視遊樂器或電腦主
  機之執行，在螢幕畫面上會出現上開公司所註冊之相同商標圖
  樣，且部分於外包裝上亦顯示他人同一商品之相同商標圖樣，
  被告仍予販售，顯已侵害他人商標權，至為明灼。
五次按以錄音、錄影或電磁紀錄藉機器或電腦處理所顯示之聲音
  、影像或符號，足以表示其用意之證明者，依刑法第220 條第
  2 項規定，以文書論。又文書之行使，每因文書性質、內容不
  同而異，就刑法第220 條之準文書所言，祗須藉由機器或電腦
  處理，即足以表示其文書之內容，其於行為人將偽造之準私文
  書藉由機器或電腦處理時，已有使用該偽造之準文書，達於行
  使準私文書之程度，固不待言；其因販賣而交付該偽造之準文
  書之情形，如販賣者主觀上係以偽作真之意思販賣，且知買受
  者一經藉機器或電腦之處理，仿冒光碟內容之偽造準文書必當
  顯現，仍予以出售，將該偽造之準文書置於可能發生文書功能
  之狀態下，應認係對偽造準文書之內容有所主張之行使行為，
  苟足以生損害於公眾或他人，即應成立行使偽造文書罪，至買
  受者是否知其為仿冒品，並非所問（最高法院95年台上字第
  6573號判決可資參照）。又如販賣者明知該準文書確為偽造，
  藉由機器或電腦處理即可使用該偽造之準文書時，因買受者已
  達於可隨時使用該準文書之狀態，毋待販賣者更有所主張，應
  認販賣該偽造準文書者於交付時，即與行使無異，毋須就該偽
  造之著作物內容更有所主張始可構成行使偽造準文書之行為（
  最高法院91年度台上字第4375號判決可資參照）。本件被告販
  賣之如附表二仿冒遊戲光碟片中（前述編號除外）之仿冒「PS
  」系統之遊戲光碟，透過電視遊樂器或電腦主機執行時，螢幕
  畫面上均會顯示偽造之新力公司「Licensed by Sony Computer
  Entertainment Inc.」等授權文字，用以表明為該公司授權之
  意思，亦足以對外表示該等光碟片產品係新力公司所授權生產
  之用意之證明。被告2 人分別以販賣仿冒光碟為業，販賣數量
  復鉅，時間長達數月，其主觀上對於其所販賣如附表二之仿冒
  「PS」系統之遊戲光碟片，當知該盜版光碟一經執行即會出現
  上開偽造之新力公司「Licensed by Sony Computer Entertain
  ment Inc. 」等準私文書，足以令人以真品方式執行使用，仍
  以偽作真之意思販賣之；其既明知購買之顧客均會藉由執行該
  仿冒遊戲軟體之電腦軟體指令，在螢幕畫面上顯示出上開準私
  文書，竟持以販賣交付後藉以行使該等準私文書，自足以生損
  害於新力公司之商譽及對其商品之有效管理，而犯刑法第216
  條、第210 條、第220 條第2 項之行使偽造準私文書罪。
六又按刑法上所謂常業犯，指反覆以同種類行為為目的之社會活
  動職業性犯罪而言，至於犯罪所得之多寡，是否恃此犯罪為唯
  一之謀生職業，則所非問（最高法院85年度台上字第51 0號判
  例參照）。且刑法上之常業犯，係以犯罪行為為生活之職業，
  恃之以維生。因之常業犯就其犯意而言，係以同一犯罪行為恃
  以維生之意思，反覆為之，具有同一不變犯意之連續性。就其
  犯罪行為客體內涵觀察，客觀上必須具有相當時間之連續性及
  可確定性，足以為生活之職業（最高法院93年度台上字第2752
  號判決可資參照）。查本件被告2 人分別為「劃世紀行」之前
  後任實際負責人，未經著作財產權人之同意，販入盜版遊戲光
  碟，長達數月，堪認其反覆以同種類之販賣行為為目的，自應
  論以常業犯。再按「行為後法律有變更者，適用行為時之法律
  。但行為後之法律有利於行為人者，適用最有利於行為人之法
  律。」，刑法第2 條第1 項訂有明文，已如前述。而著作權法
  分別於93年9 月1 日、95年5 月30日修正部分條文，並分別於
  93年9 月1 日、95年7 月1 日施行。被告乙○○自93年5 月28
  日起至93年12月20日止，被告丙○○自93年12月20日起至94年
  2 月16日止所為違反著作權法之行為，其行為終了時分別為93
  年12月20日、94年2 月16日，其等行為時法係93年9 月1 日公
  布施行之著作權法。被告等行為後，著作權法於95年5 月30日
  修正部分條文，並自95年7 月1 日施行。新修正之著作權法刪
  除原著作權法第94條有關常業犯之規定，則被告之犯行，依修
  正後之著作權法既已刪除常業犯之規定，則所犯各罪應依數罪
  併罰之規定分論併罰。此刪除雖非犯罪構成要件之變更，但顯
  已影響行為人刑罰之法律效果，自屬法律有變更，依刑法第2
  條第1 項規定，比較新、舊法結果，仍以行為時法論以常業犯
  ，較有利於被告。
七核被告所為，均分別係犯行為時著作權法第94條第1 項以犯同
  法第91條之1 第3 項明知係侵害著作財產權之重製物光碟而散
  布之常業罪、商標法第82條明知為未得商標權人同意，於同一
  商品，使用相同之註冊商標商品而販賣罪，及刑法第216 條、
  第210 條、第220 條第2 項之行使偽造準私文書罪。被告2 人
  分別僱用不知情成年店員，為上開犯行，為間接正犯。被告2
  人分別先後多次販售侵害他人商標權之商品、及行使偽造準私
  文書之犯行，時間均各自緊接，犯罪構成要件各自相同，顯各
  基於概括犯意反覆為之，均屬修正前刑法規定之連續犯，應均
  依修正前刑法第56條之規定以一罪論，並分別加重其刑。又被
  告2 人分別以一販售行為而犯上開3 罪，及同時侵害新力公司
  、美商微軟公司、任天堂公司、日商光榮公司、臺灣光榮公司
  之商標權、著作權，新力公司對其等授權商品之有效管理等數
  法益，為想像競合犯，應依刑法第55條規定，分別從一較重之
  行為時著作權法第94條第1 項以犯同法第91條之1 第3 項明知
  係侵害著作財產權之光碟而散布為常業罪論處。被告丙○○、
  乙○○前開行使偽造準私文書之犯行，雖未據起訴書之犯罪事
  實敘及，然檢察官就犯罪事實之一部起訴者，其效力及於全部
  ，本件起訴且經本院論罪科刑之違反著作權法及商標法之犯行
  ，有想像競合犯之裁判上一罪關係，依審判不可分之原則，均
  應為起訴效力所及，是實行公訴檢察官請求本院併予審理，本
  院自應併予審究。
八爰分別審酌被告為圖一己私利，竟故意侵害他人之著作財產權
  、商標專用權，使告訴人之智慧財產權受有相當損害，及查扣
  之盜版光碟片之數量，犯罪之時間、動機、手段、目的、所生
  危害、被告犯罪後之態度等一切情狀，分別量處如主文所示之
  刑。被告丙○○前未曾受有期徒刑以上刑之宣告，被告乙○○
  前雖因賭博罪，經法院判處有期徒刑6 月確定，並於86 年11
  月24日易科罰金執行完畢，惟於執行完畢後5 年以內未曾受有
  期徒刑以上刑之宣告等情，有臺灣高等法院被告前案紀錄表2
  份在卷足稽，被告2 人因一時失慮，致罹刑典，事後已坦承犯
  行，深具悔意，經此刑之宣告後，應知警惕而無再犯之虞，本
  院因認暫不執行其刑為當，分別予以宣告緩刑4 年，用啟自新
  ，並依同條第2 項第2 款、第4 款之規定，分別命被告等為附
  記事項所列行為，以觀後效。又刑法第74條有關緩刑宣告之規
  定，雖於94年2 月2 日總統令修正公布，並於95年7 月1 日施
  行，然因緩刑之條件並非針對行為而設，而係著重「裁判時」
  是否合於緩刑之要件，自應直接適用修正後刑法第74條之規定
  （最高法院95年第8 次刑事庭會議決議參照），而無需與其他
  與罪刑有關之修正條文綜合比較，併此敘明。
九附記事項：
  (一)被告乙○○應立悔過書，並向檢察官指定之公庫支付新臺幣
    20萬元。
  (二)被告丙○○應立悔過書，並向檢察官指定之公庫支付新臺幣
    15萬元。
十扣案如附表二除編號582 、644 、654 、661 、702 所示之裸
  片外，及附表三編號1 至20、附表四、附表五所示之盜版遊戲
  光碟、卡匣，暨仿PS2 遊戲光碟片目錄1 箱、仿PS2 遊戲光碟
  封面1 冊、客戶名冊1 冊均扣自被告丙○○經營時之「劃世紀
  行」，為被告丙○○所有，且供犯罪所用，業據被告丙○○供
  明在卷，應刑法第38條第1 項第2 款規定在被告丙○○主刑項
  下諭知沒收（被告丙○○行為時著作權法無沒收之規定，本件
  既適用被告行為時法，故有關沒收應依刑法第38條之規定）。
  至部分扣案光碟及外包裝侵害他人商標權者，併依商標法第83
  條規定不論屬於犯人與否，宣告沒收之。扣案附表二編號582
  、644 、654 、661 、702 為裸片，及附表三編號21之卡匣，
  均非仿冒之商品，亦無侵害著作權，自無從諭知沒收。
據上論斷，應依刑事訴訟法第299 條第1 項前段、第273 條之1
第1 項，商標法第82條、第83條，行為時著作權法第94條第1項
，刑法第2 條第1 項、第11條前段、第216 條、第210 條、第
220 條第2 項、第55條、第74條第1 項第1 款、第2 款、第2 項
第2 款、第4 款、第3 項，行為時刑法第56條，判決如主文。
本案經檢察官林宏松到庭執行職務。
中　　華　　民　　國　　96　　年　　4 　　月　　23　　日
                  刑事第四庭  法　官      江翠萍
以上正本證明與原本無異。
如不服本判決，應於判決送達後10日內，向本院提出上訴狀。
                              書記官      陳慧玲
中　　華　　民　　國　　96　　年　　4 　　月　　23　　日
附錄本案論罪科刑法條之依據：
商標法第82條
明知為前條商品而販賣、意圖販賣而陳列、輸出或輸入者，處一
年以下有期徒刑、拘役或科或併科新臺幣五萬元以下罰金。
商標法第83條
犯前二條之罪所製造、販賣、陳列、輸出或輸入之商品，或所提
供於服務使用之物品或文書，不問屬於犯人與否，沒收之。
（93.9.1公布施行）著作權法第94條
以犯第91條第1 項、第2 項、第91條之一、第92條或第93 條 之
罪為常業者，處一年以上七年以下有期徒刑，得併科新臺幣三十
萬元以上三百萬元以下罰金。
以犯第 91 條第 3 項之罪為常業者，處一年以上七年以下有期徒
刑，得併科新臺幣八十萬元以上八百萬元以下罰金。
刑法第216條
行使第210條至第215條之文書者，依偽造、變造文書或登載不實
事項或使登載不實事項之規定處斷。
刑法第210條
偽造、變造私文書，足以生損害於公眾或他人者，處五年以下有
期徒刑。
刑法第220條
在紙上或物品上之文字、符號、圖畫、照像，依習慣或特約，足
以為表示其用意之證明者，關於本章及本章以外各罪，以文書論
。
錄音、錄影或電磁紀錄，藉機器或電腦之處理所顯示之聲音、影
像或符號，足以為表示其用意之證明者，亦同。
稱電磁紀錄，指以電子、磁性或其他無法以人之知覺直接認識之
方式所製成之紀錄，而供電腦處理之用者。
